【裁判字號】    95,訴更,2
【裁判日期】    950529
【裁判案由】    毒品危害防制條例
【裁判全文】
臺灣桃園地方法院刑事判決               95年度訴更字第2號
公  訴  人  臺灣桃園地方法院檢察署檢察官
被      告  甲○○
                    （另案在臺灣桃園監獄執行中）
指定辯護人  本院公設辯護人林銘宏
上列被告因違反毒品危害防制條例案件，經檢察官提起公訴（94
年度偵字第1657、2718號）及移送併案審理（94年度毒偵字第18
76、4096號），本院於94年11月10日以94年度訴字第1399號判決
後，因公訴人不服提起上訴，經臺灣高等法院於95年2 月13日以
95年度上訴字第371 號判決撤銷發回，再經移送併案審理（95年
度毒偵字第1799、1800號），被告於本院行準備程序中就被訴事
實為有罪之陳述，由本院合議庭裁定由受命法官獨任進行簡式審
判程序，後經檢察官聲請依協商程序判決，本院更為判決如下：
    主  文
甲○○連續施用第一級毒品，累犯，處有期徒刑玖月，扣案如附
表編號一所示之物均沒收銷燬之，扣案如附表編號三所示之物均
沒收；又連續施用第二級毒品，累犯，處有期徒刑伍月，扣案如
附表編號二所示之物沒收銷燬之，扣案如附表編號四所示之物沒
收。應執行有期徒刑壹年。扣案如附表編號一、二所示之物均沒
收銷燬之，扣案如附表編號三、四所示之物均沒收。
    事實及證據
一、甲○○曾受下列罪刑宣告及刑之執行完畢，竟不知悔改：
  (一)因妨害自由等案件，經本院於民國84年10月6 日以84年度訴
    字第851 號判決判處有期徒刑10月，於84年12月26日確定後
    ，入監執行，於85年7 月26日假釋付保護管束，嗣經撤銷假
    釋，故於88年7 月30日入監執行殘刑2 年2 月14日。
  (二)因違反麻醉藥品管理條例案件，經本院於87年2 月6 日以86
    年度易字第5352號判決判處有期徒刑5 月，於87年3 月17日
    確定。再因妨害兵役案件，經本院於88年11月17日以88年度
    訴字第1147號判決判處有期徒刑8 月，褫奪公權1 年，於88
    年12月30日確定。
  (三)上揭(二)所示有期徒刑，經接續於上揭(一)所示殘餘徒刑後執行
    （共1 年1 月），嗣於91年8 月15日縮短刑期執行完畢。
二、甲○○前因施用毒品案件，經裁定送觀察、勒戒後，認有繼
    續施用毒品之傾向，經本院以88年度毒聲字第976 號裁定令
    入戒治處所施以強制戒治1 年，嗣於88年7 月31日停止戒治
    出監，迄89年2 月11日戒治期滿，未經撤銷停止戒治，視為
    強制戒治處分已執行完畢，並經臺灣桃園地方法院檢察署檢
    察官於89年4 月26日以89年度戒偵字第222 號為不起訴處分
    確定。復因施用毒品案件，經本院於93年10月26日以93年度
    訴字第898 號判決判處應執行有期徒刑1 年4 月（其中施用
    第1 級毒品部分判處有期徒刑10月，施用第2 級毒品部分判
    處有期徒刑6 月），上訴後，經臺灣高等法院於94年2 月18
    日以93年度上訴字第3673號判決駁回上訴確定（尚未執行完
    畢，就此部分不構成累犯）。詎甲○○並未戒斷施用毒品惡
    習，竟基於施用第一級毒品海洛因（下稱海洛因）之概括犯
    意，自94年3 月4 日凌晨12時許起至94年10月21日上午7 時
    許止，在其位於桃園縣桃園市○○街72之3 號住處、桃園縣
    桃園市○○路1165號14樓等處，以將海洛因摻水置入注射針
    筒內施打至人體之方式，連續施用海洛因多次。另基於施用
    第二級毒品甲基安非他命（下稱甲基安非他命）之犯意，自
    94 年3月5 日中午12時30分許採尿時起回溯96小時期間內之
    為警查獲前某刻起至94年10月21日為警查獲前某時止，在桃
    園縣桃園市○○街72之3 號住處、桃園縣桃園市○○路1165
    號14樓等處，以將甲基安非他命置入吸食器內燃燒吸食其煙
    之方式，連續施用甲基安非他命多次。嗣於下列時地為警查
    獲：
  (一)於94年3 月4 日下午4 時30分許，在桃園縣蘆竹鄉○○路○
    段305 巷口為警查獲，並扣得甲○○所有之海洛因1 包（驗
    餘淨重0.02公克，空包裝重0.21公克）、海洛因殘渣袋1 只
    （海洛因量微，無法與袋析離秤重）及其所有供施用海洛因
    之注射針筒1 支及自製瓢器1 支、預備供施用海洛因之注射
    針筒3 支等物。
  (二)於94年3 月18日上午9 時10分許，在桃園縣桃園市○○街16
    5 號前為警查獲，並扣得甲○○所有已供施用海洛因之注射
    針筒1 支。
  (三)於94年5 月9 日凌晨3 時30分許，在桃園縣蘆竹鄉○○路為
    警查獲。
  (四)於94年7 月16日凌晨3 時40分許，在桃園縣桃園市○○○街
    100 巷巷口為警查獲，並扣得甲○○所有之海洛因2 包（驗
    餘淨重1.58公克，空包裝重0.35公克）、甲基安非他命1 包
    （毛重5.1公克）等物。
  (五)於94年9 月11日下午10時45分許，在其友人劉育成位於桃園
    縣桃園市○○街9 號6 樓之2 租屋處內為警查獲，並扣得甲
    ○○所有之海洛因1 包（驗餘淨重0.49公克，空包裝袋重0.
    19公克）、海洛因殘渣袋2 只（海洛因量微，無法與袋析離
    秤重）及其所有供施用海洛因之注射針筒2 支、預備供施用
    海洛因之注射針筒6 支、供施用甲基安非他命之吸食器1 組
    等物。
  (六)於94年10月21日下午5 時50分許，在其友人羅文能位於桃園
    縣桃園市○○路1165號14樓為警查獲，並扣得甲○○所有用
    以施用海洛因之注射針筒1 支。
三、證據：
    (1)被告甲○○於本院訊問中之自白。
    (2)臺灣尖端先進生技醫藥股份有限公司濫用藥物檢驗報告6
      份。
    (3)扣案如附表所示之物。
    (4)法務部調查局鑑定通知書3紙。
四、本案件犯罪事實，業據被告甲○○於本院行準備程序中為有
    罪之陳述，由本院合議庭裁定由受命法官獨任進行簡式審判
    程序，後經檢察官聲請協商程序，經檢察官與被告及辯護人
    於審判外達成協商之合意，且被告已認罪，其合意內容為：
    被告願受科刑範圍為連續施用第一級毒品處有期徒刑9 月，
    連續施用第二級毒品處有期徒刑5 月，應執行有期徒刑1 年
    。經查上開合意並無刑事訴訟法第455 條之4 第1 項所列情
    形之一，且經檢察官聲請依協商程序判決，本院爰不經言詞
    辯論，於協商合意範圍內為協商判決。扣案之不明粉末3 包
    經鑑驗結果，均含毒品海洛因成分（驗餘淨重共2.09公克，
    空包裝袋重0.75公克），有法務部調查局鑑定通知書3 紙在
    卷可稽，依毒品危害防制條例第18條第1 項前段規定，均應
    沒收銷燬之；又扣案如附表編號2 所示之物為甲基安非他命
    （毛重5.1 公克），為被告所有之物，且為違禁物，應依毒
    品危害防制條例第18條第1 項前段規定，沒收銷燬之；另扣
    案如附表編號3 所示之物，為被告所有分別供（或預備供）
    施用毒品海洛因、甲基安非他命使用之物，業據被告陳明在
    卷，應依刑法第38條第1 項第2 款之規定宣告沒收之。
五、應適用之法條：刑事訴訟法第455 條之4 第2 項、第455 條
    之8 、第273 條之1 第1 項，毒品危害防制條例第10條第1
    項、第2 項、第18條第1 項前段，刑法第11條、第56條、第
    51 條 第5 款、第38條第1 項第2 款。
六、協商判決除有刑事訴訟法第455 條之4 第1 項第1 款於本訊
    問程序終結前，被告撤銷協商合意或檢察官撤回協商聲請者
    ；第2 款被告協商之意思非出於自由意志者；第4 款被告所
    犯之罪非第455 條之2 第1 項所定得以協商判決者；第6 款
    被告有其他較重之裁判上一罪之犯罪事實者；第7 款法院認
    應諭知免刑或免訴、不受理者情形之一，及違反同條第2 項
    「法院應於協商合意範圍內為判決；法院為協商判決所科之
    刑，以宣告緩刑或2 年以下有期徒刑、拘役或罰金為限」之
    規定者外，不得上訴。
七、如有前項得上訴之情形者，得自收受判決送達之日起10日內
    ，向本院提出上訴書狀，上訴於第2 審法院。
中    華    民    國    95    年    5     月    29    日
                  刑事第九庭  法  官  胡芷瑜
上正本證明與原本無異。
如不服本判決，應於判決送達後10日內向本院提出上訴狀（應附
繕本），上訴於臺灣高等法院。
                              書記官   李珈慧
中    華    民    國    95    年    5     月    30    日
附表：
┌──┬─────────────────────────────┐
│編號│應予宣告沒收之物及其數量                                  │
├──┼─────────────────────────────┤
│1   │海洛因3 包（驗餘淨重共2.09公克，空包裝重共0.75公克）      │
│    │海洛因殘渣袋3只                                           │
├──┼─────────────────────────────┤
│2   │甲基安非他命1 包（毛重5.1公克）                           │
├──┼─────────────────────────────┤
│3   │已使用供施用海洛因之注射針筒5 支、預備供施用海洛因使用之注│
│    │射針筒6 支、自製瓢器1支                                   │
├──┼─────────────────────────────┤
│4   │玻璃球吸食器1組                                           │
└──┴─────────────────────────────┘
附錄論罪科刑之法條依據：
毒品危害防制條例第十條
施用第一級毒品者，處六月以上五年以下有期徒刑。
施用第二級毒品者，處三年以下有期徒刑。


司法院資訊處製作；財團法人民間司法改革基金會備份。
